【裁判字號】    97,交抗,27
【裁判日期】    970609
【裁判案由】    違反道路交通管理處罰條例聲明異議
【裁判全文】
臺灣高等法院花蓮分院交通事件裁定      97年度交抗字第27號
抗  告  人
即受處分人  甲○○
上列抗告人因違反道路交通管理處罰條例案件，不服臺灣花蓮地
方法院中華民國97年5月1日97年度交聲字第105號裁定（原裁決
處分案號：交通部公路總局臺北區監理所花蓮監理站97年3月28
日花監違字第裁44-P00000000號），提起抗告，本院裁定如下：
    主  文
抗告駁回。
    理  由
一、本件原裁定以抗告人即受處分人甲○○（下稱抗告人）於民
    國97年1月27日下午4時28分許，駕駛車牌U8-6369號自用小
    客車，沿省道台9線由南往北行駛，行經該路段202公里設有
    燈光號誌管制之路口處時，有闖紅燈之違規行為，事證明確
    ，原處分機關據以援引道路交通管理處罰條例第53條第1項
    、第63條第1項等規定，裁處抗告人罰鍰新臺幣2700元，並
    記違規點數3點，乃屬有據，因而駁回抗告人之異議等，經
    本院核閱全卷後，認其裁定並無不當，應予維持，並引用如
    附件原裁定書所載之理由。
二、抗告駁回之理由：
(一)抗告意旨略以：交通違規照片之證明力不足，抗告人即受處
    分人（下稱抗告人）之車輛已行駛出紅燈及路口，照片不能
    證明抗告人有違規之事實，且警方無法提出拍攝紅綠燈號正
    下方之動態DV影像證明抗告人違規，是原處分及原裁定均有
    違誤，請求撤銷原裁定，更為適當之裁定云云。
(二)經查：抗告人於上開時地闖紅燈之交通違規行為，業據證人
    即證人即當日執勤舉發本違規事件之花蓮縣警察局新城分局
    佳民派出所警員溫紹和於原審具結證述綦詳，並有其所拍攝
    之抗告人違規照片、及所繪製之現場在卷可佐。且按交通警
    員製單舉發違反道路交通處罰條例所列之違規事實，本質上
    係公務員依法執行職務之行為，如有枉法構陷或為不實記載
    之行為，即有刑事責任，國家並以此擔保公務員能忠實執行
    職務。而交通違規常係一瞬間突發之行為，此眾所周知之事
    ，是交通警員執行定點或非定點勤務時，如因不及操作攝影
    器材或其他事實上之困難，無法就一瞬間突發之交通違規行
    為即時攝影取證，自應信賴舉發警員親眼目睹之證言，是如
    無其他證據顯示舉發警員有誤認或故意構陷之情事時，自難
    以舉發警員無法提出其他證據佐證，即認其所述不可採信。
    再，依道路交通管理處罰條例為處罰，其本質上係屬公法事
    件，則依據公法爭議之舉證責任分配法則，固應先由行政機
    關就其業已履踐相關正當法律程序，以及人民應受處罰之客
    觀違反法令行為，負證明之責，但受處罰人就行政機關已為
    相當證明之事項，若主張欠缺主觀歸責條件或為其他抗辯，
    則即須就其所辯提出反證。則本件抗告人於上開時、地，行
    經有燈光號誌管制之交岔路口闖紅燈之違規事實，既經目睹
    之執勤警員依法舉發，且其與抗告人亦無仇怨，復於原審具
    結擔保其證詞之真正，自應無故意為不實證詞之必要，其證
    述各節應堪採信，是以抗告人確有上開闖越紅燈之違規事實
    ，仍甚為明確，抗告人猶執陳詞空言否認，仍無可採。本件
    抗告為無理由，應予駁回。
三、據上論結，應依道路交通案件處理辦法第26條，刑事訴訟法
    第412條、第419條、第373條，裁定如主文。
中    華    民    國    97    年    6     月    9     日
                  交通法庭審判長法  官    謝志揚
                                法  官    林慶煙
                                法  官    許仕楓
以上正本證明與原本無異。
本件不得再抗告。
                                書記官    李閔華
中    華    民    國    97    年    6     月    9     日


司法院資訊處製作；財團法人民間司法改革基金會備份。
